臺灣士林地方法院小額民事判決
110年度湖小字第192號
原      告  何剛    

被      告  廖仲強  
訴訟代理人  簡士祐  
上列當事人間請求損害賠償事件，經本院於民國110年11月19日
言詞辯論終結，判決如下：
    主    文
被告應給付原告新臺幣9,229元，及自民國109年11月17日起至清
償日止，按週年利率百分之5計算之利息。
原告其餘之訴駁回。
訴訟費用新臺幣4,000元，由被告負擔二分之一即新臺幣2,000元
，餘由原告負擔。
本判決原告勝訴部分得假執行。但被告如以新臺幣9,229元為原
告預供擔保後，得免為假執行。
原告其餘假執行之聲請駁回。
    理由要領
一、本件除下列第二項有關兩造爭執要點之判斷外，依民事訴訟
    法第436條之18第1項規定，僅記載主文，其餘理由要領省略
　　。
二、法院之判斷：
  ㈠本件車禍肇事責任之判斷
　⒈按，有下列各款情形之一者，法院得不調查證據，而審酌一
    切情況，認定事實，為公平之裁判︰經兩造同意者。調查
    證據所需時間、費用與當事人之請求顯不相當者。民事訴訟
    法第436條之14定有明文。本院審酌本件已進行相當時日
　　，兩造為此均付出相當之勞費，及訴訟標的金額不高，為新
    臺幣（下同）30,000元以下，雖原告聲請調查之部分證據未
    能獲得，但依照原告提出之證據及卷附臺北市政府警察局交
    通大隊函送之本件車禍事故相關調查資料，並非不能判斷本
    件車禍肇責等情，爰依上開規定，不再調查其他證據，依卷
    附資料暨全辯論意旨，認定本件車禍肇責之歸屬，先予敘明
    。
　⒉本件車禍之發生兩造均有過失：
　⑴原告主張：被告因駕駛疏失、緊急變換車道，以致於本件事
    故地點擦撞其駕駛車號000-0000多元計程車（下稱系爭車輛
　　）等語。被告則抗辯：本件車禍係原告變換車道時未注意伊
    所駕車輛而導致，伊並無過失等語。本院互核警方繪製之本
    件車禍事故現場圖、原告車輛之行車紀錄影像檔內容，查悉
    本件事故發生前被告係行駛於臺北市南港區忠孝東路7段由
    西往東方向之內側車道（即第一車道。按：該處僅有三線車
    道），原告則係行駛於同路段同向之中間車道（即第二車道
    ），兩車相對位置為系爭車輛位於被告所駕駛車輛之右後方
    。嗣接近與向陽路交岔路口處，因該處路口增設有左轉專用
    號誌及左轉專用道（即最內側車道），路面拓寬為四線道
　　，即原先之內側車道變寬，並二分為左轉專用道（即最內側
    車道）與直行車道（即位於該交岔路口處之第二車道），而
    被告當時欲直行，遂駛向該交岔路口之第二車道，堪認被告
    所駕車輛應屬該處第二車道上之直行車；而原告原先既行駛
    於中間車道（即第二車道）上，且地面繪有白虛線（按：道
    路交通標誌標線號誌設置規則第149條第1項第1款規定，白
    虛線設於路段中者，用以分隔同向車道或作為行車安全距離
    辨識線，…）原告若繼續前行，而非變換車道，自應遵循該
    處繪製之白虛線，駛向位於前揭交岔路口處之第三車道，方
    可認屬直行車輛。然而，觀察卷附光碟中、原告行車紀錄器
    影像檔內容，原告所駕駛系爭車輛在尚未完全超越被告所駕
    駛車輛，亦未處於無安全疑慮之情況前，即逕自駛向前揭交
    岔路口處之第二車道，當屬變換車道行駛，依照道路交通安
    全規則第124條第4項後段規定，於變換車道時，自應讓直行
    車（即被告所駕車輛）先行，並應注意兩車間之安全距離
　　。然而，原告並未禮讓被告所駕駛車輛先行，以致兩車發生
    擦撞，就本件車禍之發生，自有過失。惟查，據原告提出之
    附件4照片（見本院卷第23頁）觀之，被告車輛左側確實有
    部分橫跨於雙白實線上，堪認被告駛向前揭交岔路口處之第
    二車道時，有過晚偏向行駛之情形，且未留意原告當時已駛
    至其右側，間接導致原告未能正確判斷（即誤認被告車輛行
    向，以為兩車應該不會發生擦撞），造成兩車擦撞，堪認被
    告就本件車禍之發生，亦有過失。本院綜合審酌本件車禍發
    生之情節、原因力大小等一切情事，認被告與原告之過失責
    任比例分別為40%、60%。
　⑵至於原告主張其當時非變換車道（嗣改稱其變換車道合法）
    云云，與本院前開認定不同，難認可採。另臺北市車輛行車
    事故鑑定委員會就本件車禍肇責所為鑑定意見書，雖認被告
    無肇事因素，惟該鑑定意見書，僅為本院判斷參考資料之一
　　，並無拘束力，該鑑定意見與本院前述判斷不同部分，為本
    院所不採，附此敘明。
　⒊依上所述，被告就本件車禍之發生既有過失，依民法侵權行
    為規定，自應對原告負損害賠償責任。 　
  ㈡原告得請求賠償金額之判斷
  ⒈原告受損害金額之認定
　⑴必要修復費用之損害部分：   
　　查，原告主張因本件車禍系爭車輛受損之修繕費為20,100元
    乙情，業據提出同額之估價單（修繕項目為鈑金與烤漆費用
　　，無更換零件部分，見本院卷第27頁）為憑，被告就此部分
    亦無爭執，應堪憑採。
  ⑵不能營業損失部分：
    經核，系爭車輛為多元計程車，原告主張該車送修2日期間
    受有不能營業損失，亦堪採信。然而，原告主張以每日2,50
　　0元作為計算基礎，並未舉證以明；本院審酌該車係在新北
    市辦理營業登記，而新北市駕駛計程車每日平均收入約為1,
　　486元，為本院職務上已知，是認原告2日不能營業損失之請
    求，應以2,972元（計算式：1,486×2=2,972）為限，方屬合
    理。
　⑶綜上，原告因本件車禍受損害金額共計應為23,072元（含系
    爭車輛修繕費20,100元＋不能營業損失2,972元＝23,072元
　　）。
  ⒉原告得請求被告賠償金額之認定
　　又按，損害之發生或擴大，被害人與有過失者，法院得減輕
    賠償金額或免除之，民法第217條第1項定有明文。關於本件
    車禍，被告之過失責任比例為40%，原告之過失責任比例則
    為60%，已如前述。是依被告過失責任比例核算後，原告得
    請求被告賠償之金額為9,229元（即23,072元×40%＝9,229元
　　，元以下四捨五入）。
三、從而，原告依侵權行為法律關係，請求被告給付9,229元，
    及自起訴狀繕本送達翌日起算之法定遲延利息，如主文第一
    項所示，為有理由，應予准許。逾此範圍之請求，則無理由
    ，應予駁回。本院另依職權確定本件訴訟費用額為4,000元
    （含第一審裁判費1,000元及鑑定費用3,000元），酌定由兩
    造比例分擔，如主文第三項所示。
中　　華　　民　　國　　110 　年　　12　　月　　3 　　日
                  內湖簡易庭  法　官　施月燿
以上正本係照原本做成。
如不服本判決，應於送達後20日內，向本院提出上訴狀並應記載
上訴理由，表明關於原判決所違背之法令及其具體內容與依訴訟
資料可認為原判決有違背法令之具體事實，如於本判決宣示後送
達前提起上訴者，應於判決送達後20日內補提上訴理由書（須附
繕本）。
中　　華　　民　　國　　110 　年　　12　　月　　3 　　日
                              書記官  朱鈴玉